【裁判字號】    95,交聲,112
【裁判日期】    950724
【裁判案由】    聲明異議
【裁判全文】
臺灣屏東地方法院交通事件裁定         95年度交聲字第112號
原處分機關  交通部公路總局高雄區監理所屏東監理站
異  議  人
即受處分人  乙○○
上列受處分人因違反道路交通管理處罰條例案件，對於交通部公
路總局高雄區監理所屏東監理站民國95年6 月16日所為之屏監違
字第裁82-V00000000號處分（原處分：屏警交字第V00000000 號
），聲明異議，本院裁定如下：
    主  文
異議駁回。
    理  由
一、原處分意旨略以：受處分人即異議人乙○○於民國95年1 月
    31日10時24分許，在屏東縣潮州鎮○○路382 號前，因駕駛
    車牌號碼6326-JP 自小客車行駛道路在顯可妨礙他車通行處
    所停車，為屏東縣警察局潮州分局警員開單舉發，由原處分
    機關依道路交通管理處罰條例第56條第1 項第5 款規定，裁
    處異議人罰鍰新臺幣（下同）900 元等語。
二、聲明異議意旨略以：受處分人即異議人乙○○固不否認有於
    上揭時、地停放前開車輛之行為，惟否認有何違反道路交通
    管理處罰條例之違規事實，辯稱：舉發路段路緣標線為道路
    交通標誌標線號誌設置規則第149 條第1 項第3 款係設於路
    側者之白實線，屬於車輛停放線，係可以合法停車之處所，
    且當日僅臨時停車，並未熄火，原處分機關裁處異議人罰鍰
    ，顯非適當，故異議人不服該裁處，乃提起本件異議云云。
三、按汽車駕駛人停車時，在顯有妨礙他車通行處所停車者，處
    新臺幣（下同）600 元以上1200元以下罰鍰，道路交通管理
    處罰條例第56條第1 項第5 款定有明文。而汽車停車時，顯
    有妨害他車通行之處所，不得停車，亦為道路交通安全規則
    第112 條第1 項第9 款所明定。而白實線設於路段中者，用
    以分隔快慢車道或指示路面範圍；至於快慢車道分隔線，乃
    用以指示快車道外側邊緣之位置，劃分快車道與慢車道之界
    線，其線型為白實線，線寬為10公分，劃設本標線，距離人
    行道、路緣或車輛停放線應有2 公尺以上之寬度。道路交通
    標誌標線號誌設置規則第149 條第1 項第1 款第3 目、第18
    3條之1亦分別定有明文。
四、異議人駕駛其所有之前開車輛於前揭時、地，停放在在屏東
    縣潮州鎮○○路382 號前車道上之事實，為異議人所自承，
    亦業據證人即舉發員警甲○○於本院95年7 月17日調查時，
    以具結擔保其供述之真實性，證稱屬實（見本院卷95年7 月
    17日訊問筆錄）；且查，異議人當日停放車輛之位置乃位於
    線寬有10公分，距離路緣有2公尺長之白實線（即快慢車道
    分隔線）之右側上，如上所述即屬慢車道，此有屏東縣警察
    局道路交通事故現場照片黏貼紀錄表所附照片編號09、10、
    11、12等4張附卷可證，足見本件舉發路段劃設之白實線應
    為快慢車道之分隔線；再依現場採證照片所示，本件舉發地
    點之路面確係供車輛通行之道路，則駕駛人停車當不得停放
    於慢車道上，致妨礙交通之順暢；復查肇事路段為平直之道
    路，異議人之車輛左側前、後半部距快慢車道分隔線並無餘
    裕，此有屏東縣警察局道路交通事故現場照片黏貼紀錄表所
    附照片編號03附卷可證，均可顯證本件異議人駕駛之前開車
    輛，其車身確係停放於慢車道上，已足妨礙其他車輛之通行
    。至異議人自認所停車之處車道上雖車流量大但通行順暢云
    云，尚屬個人判斷，非可據為許可停車之理由。
五、汽車不得在顯有妨害他車通行之處所停車之規範目的無非為
    避免阻礙其他車輛、行人通行，造成合法用路權人之不便，
    並避免發生車輛往來危險事故而設，不因該處是否難以停車
    、僅得靠邊暫停為判斷標準。本件受處分人所有車輛確有停
    置上揭地點之事實，業為受處分人所是認，而車輛停置該處
    結果，確已達顯有妨礙他車通行之結果，已如前述，並有現
    場照片在卷可稽，是受處分人違規停車，顯有違反道路交通
    管理處罰條例第56條第1 項第5 款之規定甚明。準此，原處
    分機關裁處罰鍰900 元，要無不合。本件異議為無理由，應
    予駁回。
六、據上論斷，應依道路交通案件處理辦法第19條，裁定如主文
    。
中    華    民    國    95    年    7     月    24    日
                  交通法庭    法  官  羅培毓
以上正本證明與原本無異。
如不服本裁定應於收受送達後5 日內向本院提出抗告書狀敘述抗
告之理由抗告於台灣高等法院高雄分院。
中    華    民    國    95    年    7     月    24    日
                              書記官  張儷薾


司法院資訊處製作；財團法人民間司法改革基金會備份。
